臺灣高雄地方法院民事裁定
111年度訴字第106號
原      告  
即反訴被告  李麗卿  
訴訟代理人  張益昌律師
被      告  
即反訴原告  洪定瑜  
訴訟代理人  周村來律師
            周元培律師
            洪郁婷律師
上列當事人間確認合夥關係不存在等事件，被告提起反訴，本院
裁定如下：
    主  文
被告即反訴原告洪定瑜之反訴及假執行之聲請均駁回。
反訴訴訟費用由反訴原告負擔。
    理  由
一、反訴原告主張：兩造就「禮多多商行」於民國110年1月9日
    至4月30日在高雄市○鎮區○○○路000號夢時代購物中心開設之
    「鍾師父彈珠遊」商店成立合夥關係（下稱系爭合夥事業）
    ，兩造約定損益分配成數各2分之1，反訴原告於110年5月1
    日退夥，兩造合意反訴原告之出資即41台彈珠台由反訴原告
    原物取回，無須由系爭合夥事業以金錢抵還，待夢時代購物
    中心將系爭合夥事業收入匯入反訴被告帳戶後，再進行系爭
    合夥事業結算及將分配利潤給付反訴原告（下稱系爭結算約
    定）。而系爭合夥事業在上開期間收入總額為1,569,4550元
    ，扣除反訴原告為系爭合夥事業墊付費用60,644元，及反訴
    被告為系爭合夥事業墊付費用407,923元，再按兩造約定損
    益分配成數各2分之1計算，反訴原告應受分配利潤為550,44
    4元。反訴被告於110年4月9日給付反訴原告之40萬元，其中
    157,385元用以清償積欠反訴原告之代墊貨款157,385元，餘
    款242,615元則為反訴原告受領之部分利潤，故反訴原告尚
    有應受分配利潤306,593元尚未取得。為此，爰依民法678條
    第1項、第689條第1項、第699條規定，請求請求反訴被告給
    付為系爭合夥事業墊付之費用60,644元及應分配之利潤306,
    593元，共368,473元等語。並聲明：㈠反訴被告應給付反訴
    原告368,473元，及自反訴起訴狀繕本送達翌日起至清償日
    止按年息5％計算之利息；㈡願供擔保請准宣告假執行。
二、按反訴非與本訴得行同種之訴訟程序者，不得提起，民事訴
    訟法第260條第2項定有明文。若欠缺反訴之要件，應認為不
    備起訴要件，依民事訴訟法第249條第1項第6款之規定，應
    以裁定駁回之。次按關於財產權之訴訟，其標的之金額或價
    額在50萬元以下者，適用本章所定之簡易程序。民事訴訟法
    第427條第1項亦有明定。
三、經查，本件反訴被告所提起之本訴係適用民事通常訴訟程序
    ，而反訴原告所提起之反訴，因請求給付之金額低於50萬元
    ，依民事訴訟法第427條第1項規定，應適用民事簡易訴訟程
    序，因之反訴與本訴即非得行同種訴訟程序，自屬欠缺反訴
    之要件，不得提起反訴。按諸前開說明，本件反訴自屬不備
    起訴要件，且依其情形又無從命補正，爰依上開規定，以裁
    定駁回之。
四、依民事訴訟法第249條第1項第6款、第95條、第78條，裁定
    如主文。
中　　華　　民　　國　　111 　年　　8 　　月　　30　　日
                  民事第四庭  法　官　徐彩芳
以上正本係照原本作成。
如對本裁定抗告須於裁定送達後10日內向本院提出抗告狀，並繳
納裁判費新台幣1,000元。　
中　　華　　民　　國　　111 　年　　8 　　月　　30　　日
                              書記官  吳綵蓁